臺灣高等法院臺中分院刑事裁定　
111年度聲字第1234號
聲  請  人  臺灣高等檢察署臺中檢察分署檢察官     
受  刑  人  劉峯邦



上列聲請人因受刑人數罪併罰有二裁判以上，聲請定其應執行之
刑（聲請案號：111年度執聲字第536號），本院裁定如下：
    主  文
甲○○因犯如附表所示各罪所處之刑，應執行有期徒刑肆年。
    理  由
受刑人甲○○因詐欺等數罪，先後經本院及最高法院判處如附表所
示之刑，均經分別確定在案。茲檢察官聲請定其應執行之刑，本
院審核認聲請為正當，應予准許，並衡酌受刑人所犯各罪之犯罪
類型、行為態樣、手段、動機、侵害法益種類及責任非難程度，
而為整體評價後，定其應執行刑。爰依刑事訴訟法第477條第1項
、刑法第53條、第51條第5款，裁定如主文。
中　　華　　民　　國　　111 　年　　6 　　月　　7 　　日
        　　刑事第五庭      審判長法　官  鄭  永  玉
    　　　　　　　　　　  　　　　法　官  周  莉  菁
  　　　　　　　　　　　　  　　　法　官  卓  進  仕
以上正本證明與原本無異。     
如不服本裁定，應於裁定送達後5日內向本院提出抗告書狀(須附
繕本)。因疫情而遲誤不變期間，得向法院聲請回復原狀。
                                  書記官  廖  家  莉 

中　　華　　民　　國　　111 　年　　6 　　月　　7 　　日
附表：受刑人甲○○定應執行刑案件一覽表
編號  1 2 3 罪名  詐欺 詐欺 詐欺 宣告刑  有期徒刑1年3月 （共6罪） 有期徒刑1年9月 有期徒刑1年5月 犯罪日期  108/05/05、108/05/07、 108/05/11、108/05/16、 108/05/17、108/05/18 108年5月8日至同年6月13日 108/05/21 偵查(自訴)機關年度案號  臺中地檢108年度偵字第20355等號 臺中地檢108年度偵字第20355等號 臺中地檢108年度偵字第20355等號 最後事實審 法　院 中高分院 中高分院 中高分院  案　號 109年度上訴字第 939號 109年度上訴字第 939號 109年度上訴字第 939號  判決 日期 109/08/26 109/08/26 109/08/26   確定 判決 法院 中高分院 中高分院 中高分院  案號 109年度上訴字第 939號 109年度上訴字第 939號 109年度上訴字第 939號  判　決 確定 日期 109/12/31  ( 經最高法院109年度台上字第5513號判決不合法駁回 上訴) 109/12/31  ( 經最高法院109年度台上字第5513號判決不合法駁回 上訴) 109/12/31  ( 經最高法院109年度台上字第5513號判決不合法駁回上 訴) 是否為得易科 罰金之案件  不得易科、社勞 不得易科、社勞 不得易科、社勞 備註  臺中地檢110年度執字第1778號 臺中地檢110年度執字第1778號  臺中地檢110年度執字第1778號   (編號1至10曾定有期徒刑3年7月)   
編號  4 5 6 罪名  詐欺 詐欺 詐欺 宣告刑  有期徒刑1年4月 （共2罪） 有期徒刑1年3月 （共6罪） 有期徒刑1年2月 （共10罪） 犯罪日期  108/05/27、108/05/29 108/05/05、108/05/17、 108/05/18、108/05/25、 108/05/28、108/05/30 108/05/09~108/05/10、 108/05/09、108/05/13、 108/05/16、108/05/19、 108/05/22、108/05/28、 108/05/30、108/05/31(2次) 偵查(自訴)機關年度案號  臺中地檢108年度偵字第20355等號 臺中地檢108年度偵字第17294等號 臺中地檢108年度偵字第17294等號 最後事實審 法　院 中高分院 中高分院 中高分院  案　號 109年度上訴字第 939號 110年度上更一字第23號 110年度上更一字第 23號  判決 日期 109/08/26 110/12/14 110/12/14  確定 判決 法院 中高分院 中高分院 中高分院  案號 109年度上訴字第 939號 110年度上更一字第23號 110年度上更一字第 23號  判　決 確定 日期 109/12/31  (經最高法院109年度台上字第5513號判決不合法駁回上 訴) 111/01/06 111/01/06 是否為得易科 罰金之案件  不得易科、社勞 不得易科、社勞 不得易科、社勞 備註  臺中地檢110年度執字第1778號 臺中地檢111年度執字第2247號 臺中地檢111年度執字第2247號   (編號1至10曾定有期徒刑3年7月)   
編號  7 8 9 罪名  詐欺 詐欺 詐欺 宣告刑  有期徒刑1年4月 （共9罪） 有期徒刑1年5月 有期徒刑1年6月 犯罪日期  108/05/18、 108/05/19(2次)、 108/05/20、108/05/23、 108/05/24、108/05/26、 108/05/29、108/05/31 108/05/21 108/05/25 偵查(自訴)機關年度案號  臺中地檢108年度偵字第17294等號 臺中地檢108年度偵字第17294等號 臺中地檢108年度偵字第17294等號 最後事實審 法　院 中高分院 中高分院 中高分院  案　號 110年度上更一字第 23號 110年度上更一字第23號 110年度上更一字第 23號  判決 日期 110/12/14 110/12/14 110/12/14  確定 判決 法院 中高分院 中高分院 中高分院  案號 110年度上更一字第 23號 110年度上更一字第23號 110年度上更一字第 23號  判　決 確定 日期 111/01/06 111/01/06 111/01/06 是否為得易科 罰金之案件  不得易科、社勞 不得易科、社勞 不得易科、社勞 備註  臺中地檢111年度執字第2247號  臺中地檢111年度執字第2247號 臺中地檢111年度執字第2247號   (編號1至10曾定有期徒刑3年7月)   
編號  10 11  罪名  詐欺 乘機猥褻  宣告刑  有期徒刑1年7月 有期徒刑8月  犯罪日期  108/05/28 108/02/27～108/02/28  偵查(自訴)機關年度案號  臺中地檢108年度偵字第17294等號 臺中地檢109年度偵緝字第770號  最後事實審 法　院 中高分院 中高分院   案　號 110年度上更一字第 23號 110年度侵上訴字第117號   判決 日期 110/12/14 110/12/22   確定 判決 法院 中高分院 最高法院   案號 110年度上更一字第 23號 111年度台上字第 1583號   判　決 確定 日期 111/01/06 111/03/30  是否為得易科 罰金之案件  不得易科、社勞 不得易科、社勞  備註  臺中地檢111年度執字第2247號 （編號1至10曾定有期徒刑3年7月） 臺中地檢111年度執字第4639號